臺灣嘉義地方法院刑事判決　　　　　　96年度交簡上字第44號
上　訴　人　臺灣嘉義地方法院檢察署檢察官
被　　　告　甲○○
上列上訴人因被告過失傷害案件，不服本院嘉義簡易庭中華民國
九十六年四月三十日九十六年度嘉交簡字第三三六號第一審判決
（聲請簡易判決處刑書案號：臺灣嘉義地方法院檢察署九十六年
度調偵續字第一號），提起上訴，本院管轄之第二審合議庭判決
如下：
    主  文
原判決撤銷。
甲○○犯過失傷害罪，處拘役肆拾日，如易科罰金以新臺幣壹仟
元折算壹日，減為拘役貳拾日，如易科罰金以新臺幣壹仟元折算
壹日。
    事  實
一、甲○○於九十五年九月七日晚上八時許，在服用酒類後已屆
    不能安全駕駛動力交通工具程度之後，仍駕駛牌照號碼九一
    五二－ＮＵ號自用小客車（不能安全駕駛動力交通工具之公
    共危險部分，業據本院九十五年度嘉交簡字第六二五號判決
    判處拘役五十九日，如易科罰金以新臺幣一千元折算一日確
    定），沿嘉義市○○路由南往北方向行駛，欲進入體育路，
    惟至大雅路、體育路及垂楊路交岔路口，未能進入體育路，
    卻誤入垂楊路，乃在垂楊路迴轉並沿該路由西往東方向行駛
    ，回到垂楊路及體育路交岔路口右轉進入中央劃有分向限制
    線之體育路時，本應注意飲酒後吐氣所含酒精成份超過每公
    升零點二五毫克以上者不得駕車；在劃有分向限制線之路段
    ，不得駛入來車之車道內，而依當時晴天夜間有照明，柏油
    路面無缺陷，無障礙物視距良好等狀況，並無不能注意之情
    事，竟疏於注意，跨越分向限制線逆向侵入體育路北向內側
    車道內，適有乙○○駕駛牌照號碼九Ｌ－七五八七號自小客
    車沿體育路由南往北方向前進至體育路與垂楊路交岔路口前
    之北向車道內，甲○○所駕自小客車左前側車身遂在體育路
    北向內側車道內撞擊乙○○所駕自小客車左前側車身，致乙
    ○○受有頸痛及肌腱滑膜炎之傷害。甲○○於上述事故發生
    後，在有偵查犯罪職權之機關或公務員發覺犯人前，即向趕
    赴現場處理之嘉義市警察局第二分局新南派出所警員邱群童
    坦承肇事，自首接受裁判。警方嗣對甲○○實施呼氣中酒精
    濃度測試，測得其呼氣中酒精濃度為每公升一點二八毫克。
二、案經乙○○訴由臺灣嘉義地方法院檢察署檢察官偵查後聲請
    以簡易判決處刑。
    理  由
一、本件被告甲○○於言詞辯論終結前未對於警詢調查筆錄、道
    路交通事故現場圖、道路交通事故調查報告表、診斷證明書
    、病歷紀錄、自首情形紀錄表、前科紀錄表等傳聞證據之證
    據能力有所異議。雖被告於本院審理時否認犯罪，但前開紀
    錄係公務員職務上或從事業務之人於業務上製作之文書，該
    等證據又查無顯不可信之情況，本院審酌予以採納之，無礙
    被告程序上之彈劾詰問權利，認前開傳聞證據合於刑事訴訟
    法第一百五十九條之四、之五等規定，因而具備證據能力，
    此合先敘明。
二、訊據被告對於事實欄所記載時地酒後駕車逆向侵入來車車道
    與告訴人乙○○發生車禍之事實坦承不諱，惟矢口否認有何
    過失傷害之犯行，辯稱，告訴人於員警初詢時自陳並未受傷
    云云。經查：被告於事實欄所記載時地服用酒類不能安全駕
    駛動力交通工具而駕駛自小客車逆向侵入來車車道致撞擊告
    訴人車輛等情，為被告所是認，核與告訴人指訴車禍情節相
    符，並有卷附之酒精濃度測試紀錄、刑法第一百八十五條之
    三案件測試觀察紀錄表、道路交通事故調查報告表、道路交
    通事故現場圖、交通事故照片黏貼紀錄表足考（警卷第十頁
    、第十二頁、第十九頁至第二十四頁）。雖被告辯稱告訴人
    於員警初詢時自陳未受傷害，而依告訴人於九十五年九月七
    日晚上十一時在嘉義市警察局第二分局新南派出所接受警方
    詢問時之調查筆錄記載（警卷第七頁），告訴人確曾自稱並
    未因車禍受傷。然查，告訴人因本件車禍受有如事實欄所記
    載傷害，除據告訴人提出嘉義榮民醫院診斷證明書外（臺灣
    嘉義地方法院檢察署九十五年度偵字第六六四四號卷第十一
    頁），本院另向該醫院調取被告於九十五年九月七日後至該
    院就診之所有病歷紀錄（本審卷第八十五頁至第八十七頁）
    ，病歷中明確記載告訴人係於事故發生次日即九十五年九月
    八日至該院就診，診斷病名為「頸椎痛」，嗣後並於同月十
    八日、同年十一月三日陸續至該院複診，診斷病症為「頸椎
    痛」及「滑膜炎及肌腱滑膜炎」。依據告訴人就診日期乃緊
    接車禍之後，又陸續接受三次診療，傷害亦非顯然可見之皮
    肉外傷，而係未可立時看見或感受之肌肉疼痛發炎等情，告
    訴人所受傷害顯係因本件車禍受有傷害，但在警局初詢時因
    傷害程度未得即時察覺。是被告辯稱告訴人並未受傷云云，
    與事理未合，不值採信。
三、按飲酒後吐氣所含酒精成份超過每公升零點二五毫克以上者
    不得駕車；在劃有分向限制線之路段，不得駛入來車之車道
    內，道路交通安全規則第一百十四條第二款、第九十七條第
    一項第二款定有明文。被告於案發時地駕駛車輛參與道路交
    通活動，本應恪遵規定，以維護安全。而依當時晴天夜間有
    照明，柏油路面無缺陷，無障礙物視距良好等狀況，有卷附
    之警方所製作之道路交通事故調查報告表可參（警卷第二十
    頁），並無不能注意之情事，被告於應注意又能夠注意之情
    形下，竟於呼氣中酒精濃度高達每公升一點二八毫克之程度
    仍然駕車跨越分向限制線逆向侵入來車車道，致釀本件車禍
    ，其有過失，至為灼然。告訴人依規定在指定車道行車，對
    於被告突如其來酒駕及逆向行駛之舉，猝不及防，對於車禍
    之發生，自無過失可言。而告訴人係因本件車禍受有傷害，
    已經敘明，是被告之過失與告訴人所受傷害間，具有相當因
    果關係。從而，事證明確，被告犯行堪以認定之。
四、核被告所為，係犯刑法第二百八十四條第一項前段之過失傷
    害罪。被告酒醉駕車，因而致人受傷，依法負刑事責任，應
    依道路交通管理處罰條例第八十六條第一項加重其刑。被告
    在本件車禍發生後，於有偵查犯罪職權之機關或公務員發覺
    犯人前，即向趕赴現場處理之嘉義市警察局第二分局新南派
    出所警員邱群童坦承肇事，有該名員警親製之自首情形紀錄
    表在卷可憑（警卷第十三頁），且據其到庭結證無訛（本審
    卷第一百頁審判筆錄），被告自首而接受裁判，應依刑法第
    六十二條前段減輕其刑。前開加重減輕事由，依刑法七十一
    條第一項先加後減之。
五、原審予以論罪科刑，固非無見。惟查：原審判決後，中華民
    國九十六年罪犯減刑條例已於九十六年七月十六日施行，原
    審未及審酌，容有未洽。檢察官上訴意旨認原審量刑過輕，
    但原審判決量處被告拘役四十日，如易科罰金以新臺幣一千
    元折算一日，依照車禍發生經過、違規情節及告訴人所受傷
    害程度，尚無逾越法律所賦與之裁量權限範圍，上訴為無理
    由，但原審判決既有上述可議之處，應由本院撤銷原審判決
    並自為判決。爰依被告之自白（本審卷第一百零六頁）及臺
    灣嘉義地方法院檢察署刑案資料查註紀錄表、臺灣高等法院
    被告前案紀錄表之記載（偵查前案卷宗，本審卷第十六頁）
    ，審酌被告酒駕致人受傷，無視道路交通安全，殊為可議；
    被告應負全部過失責任；被告未曾因故意犯罪受有期徒刑以
    上刑之宣告之素行；高中畢業之智識程度；已婚，育有一名
    子女，擔任業務員之生活狀況；事後仍未與告訴人達成和解
    賠償損害；臨訟仍矢口否認犯行之態度等一切情狀，量處如
    文如所示之刑，並諭知易科罰金之折算標準。被告係於九十
    六年四月二十四日以前犯罪，應依中華民國九十六年罪犯減
    刑條例第二條第一項第三款減輕其刑期二分之一。
據上論結，應依刑事訴訟法第四百五十五條之一第一項、第三項
、第三百六十九條第一項前段、第三百六十四條、第二百九十九
條第一項前段，道路交通管理處罰條例第八十六條第一項，刑法
第二百八十四條第一項前段、第六十二條前段、第四十一條第一
項前段，刑法施行法第一條之一第一項、第二項前段，中華民國
九十六年罪犯減刑條例第二條第一項第三款、第七條，判決如主
文。
本案經檢察官陳慧玲到庭執行職務。
中　　華　　民　　國　　96　　年　　8 　　月　　28　　日
                        交通法庭審判長　法　官  林信旭
                                        法　官  洪嘉蘭
                                        法　官  張道周
上列正本證明與原本無異。
本件不得上訴。
中　　華　　民　　國　　96　　年　　8 　　月　　28　　日
                                        書記官  黃意雯
附記本判決論罪之法條全文
刑法第二百八十四條第一項前段
因過失傷害人者，處六月以下有期徒刑、拘役或五百元以下罰金
。
